臺灣新竹地方法院刑事判決　　　　　　　　　　　　　九十年度簡上字第一○六號
　　上　訴　人
　　即　被　告　乙○○
右上訴人因公共危險案件，不服本院竹東簡易庭九十年度竹東交簡字第一○八號中華
民國九十年九月二十六日第一審簡易判決( 原聲請案號：臺灣新竹地方法院檢察署九
十年度偵字第四七二五號 )，提起上訴，本院管轄第二審之合議庭判決如左：
    主  文
上訴駁回。
    事  實
一、乙○○明知飲酒後駕車將導致其注意能力減低、反應能力變慢，在此時仍駕車行
    駛於馬路上，隨時有致他人於死、傷之危險，且道路交通管理處罰條例定有於飲
    酒後呼氣之酒精濃度達每公升空氣含○‧二五毫克時即不得駕車之規定，竟仍在
    民國九十年八月五日中午至下午三時許，在新竹縣竹東鎮○○路○段路邊之大埔
    頭「活蟹之家」餐廳飲酒後，在酒後( 未達心神喪失或精神耗弱之程度 )已達不
    能安全駕駛動力交通工具之狀況下，猶駕駛車牌號碼Ｚ七〡三四七二號自小貨車
    沿新竹縣竹東鎮○○路往新竹市方向行駛，旋於當日下午三時三十分，在新竹縣
    竹東鎮○○路○段一○○二號前，適遇員警前往處理車牌號碼ＢＸＩ六八九號機
    車駕駛人甲○○車禍受傷案件時發現乙○○身上有酒味，經以酒精測定器測試其
    呼氣之酒精濃度，竟高達每公升空氣含○點六三毫克之濃度，因而查獲上情。
二、案經新竹縣警察局竹東分局報告臺灣新竹地方法院檢察署檢察官聲請簡易判決處
    刑。
    理  由
一、被告乙○○經合法傳喚，無正當之理由不到庭，據其於本院訊問時固供承有於前
    揭時地喝酒後駕車等情不諱，惟矢口否認有酒後不能安全駕駛之犯行，辯稱：伊
    當時係見車牌號碼ＢＸＩ六八九號機車駕駛人騎車倒地，始將車停在路邊下車救
    人，警察以為伊係嫌疑人，始對其實施酒精濃度測試，伊實無不能安全駕駛云云
    。
二、經查：(一)被告確實於飲酒後駕駛自小貨車上路之事實，已據其坦承在卷，且被
    告於為警查獲時所當場測得其呼氣之酒精濃度，仍高達每公升空氣含○‧六三毫
    克之濃度，有酒精濃度測試報告單、刑法第一百八十五條之三案件測試觀察紀錄
    表及新竹縣警察局據此所開立之竹縣警交字第Ｅ00000000號舉發違反道
    路交通管理事件通知單等各一紙附卷可稽，被告於飲酒後開車之事實堪以認定。
    (二)按汽車駕駛人飲酒後其吐氣所含酒精成份超過每公升○．二五毫克以上者不
    得駕車，道路交通安全規則第一百十四條第二款定有明文；次按服用酒類，不能
    安全駕駛動力交通工具而駕駛者，處一年以下有期徒刑、拘役或三萬元以下罰金
    ，刑法第一百八十五條之三定有明文。依上開刑法規定，只要駕駛人在飲酒後，
    達於不能安全駕駛動力交通工具之狀況下仍駕駛汽車上路，顯對其他參與交通者
    之生命身體法益具有危險性，不以具體發生危險為必要，是以駕駛人並非一定要
    達到酒醉之程度始能論罪，參酌法務部八十八年五月十八日法檢字第一六六九號
    函：「．．．參考德國、美國之認定標準，對於酒後濃度呼氣已達每公升零點五
    五毫克或血液濃度達○．一一% 以上，肇事率為一般正常人之十倍，認為已達不
    能安全駕駛之標準．．．」等情，則本件被告為警查獲測試時，呼氣之酒精濃度
    既高達每公升空氣含○點六三毫克之濃度，已如上述，且查獲後被告並有多語情
    事，亦有刑法第一百八十五條之三案件測試觀察紀錄表一份附於偵查卷第七頁為
    據，足見被告反應能力確受酒精之影響，其酒後顯已不能安全駕駛動力交通工具
    甚明，此不因被告於酒後駕車途中有無不慎碰撞車牌號碼ＢＸＩ六八九號機車駕
    駛人甲○○倒地受傷事件而有異，即難執其並未駕車碰撞甲○○，採為其並無不
    能安全駕駛該車之有利認定。是被告所辯，無非事後卸責之詞，不足採信。本件
    事證明確，被告犯行堪以認定，應依法論科。
二、核被告乙○○所為，係犯刑法第一百八十五條之三之服用酒類不能安全駕駛動力
    交通工具而駕駛罪。原審以被告所犯罪證明確，援引適用刑法第一百八十五條之
    三、第四十二條第二項，罰金罰鍰提高標準條例第二條，並審酌被告犯罪之動機
    、目的、手段，犯罪所生之損害，犯罪後態度等一切情狀，量處罰金一萬五千元
    ，如易服勞役以三百元折算一日，核其認事用法，俱無違誤，量刑亦堪允洽。被
    告上訴意旨，否認其有酒後不能安全駕駛動力交通工具犯行，顯無理由，應予駁
    回。
三、被告乙○○經合法傳喚，無正當之理由不到庭，爰不待其陳述，逕行判決。
據上論斷，應依刑事訴訟法第四百五十五條之一第一項、第三項、第三百六十八條、
第三百七十一條，判決如主文。
本案經檢察官吳金棟到庭執行職務。
中      華      民      國    九十一    年      四      月     十七     日
                                    臺灣新竹地方法院刑事第一庭
                                      審判長法  官  賴淑敏
                                            法  官  李珮瑜
                                            法  官  王佳惠
右正本證明與原本無異。
不得上訴。
                                            書記官  江靜玲
中      華      民      國    九十一    年      四      月     十七     日
附錄本案論罪科刑之主要法條：刑法第一百八十五條之三。
服用毒品、麻醉藥品、酒類或其他相類之物，不能安全駕駛動力交通工具而駕駛者，
處一年以下有期徒刑、拘役或三萬元以下罰金。
